臺灣屏東地方法院民事裁定
111年度輔宣字第15號
聲  請  人  許焜發  

相  對  人  許嘉峻  

上列當事人間聲請輔助宣告事件，本院裁定如下：
    主  文
宣告許嘉峻（男、民國00年00月00日生、身分證統一編號：Z000
000000號）為受輔助宣告之人。
選定許焜發（男、民國00年0月0日生、身分證統一編號：Z00000
0000號）為受輔助宣告人之輔助人。
程序費用由受輔助宣告人負擔。
    理  由
一、按對於因精神障礙或其他心智缺陷，致其為意思表示或受意
    思表示，或辨識其意思表示效果之能力，顯有不足者，法院
    得因本人、配偶、四親等內之親屬、最近一年有同居事實之
    其他親屬、檢察官、主管機關或社會福利機構之聲請，為輔
    助之宣告。受輔助宣告之人，應置輔助人，民法第15條之1
    第1項、第1113條之1第1項定有明文。依民法第1113條之1第
    2項準用同法第1111條之1規定，法院選定輔助人時，應依受
    輔助宣告之人之最佳利益，優先考量受輔助宣告之人之意見
    ，審酌一切情狀，並注意下列事項：受輔助宣告之人之身
    心狀態與生活及財產狀況。受輔助宣告之人與其配偶、子
    女或其他共同生活之人間之情感狀況。輔助人之職業、經
    歷、意見及其與受輔助宣告之人之利害關係。法人為輔助
    人時，其事業之種類與內容，法人及其代表人與受輔助宣告
    之人之利害關係。
二、本件聲請意旨：聲請人之子即相對人許嘉峻（民國00年00月
    00日生、身分證統一編號：Z000000000號）於民國(下同)11
    0年8月3日因精神疾病，致目前為意思表示或受意思表示，
    或辨識其意思表示之效果之能力，顯有不足，為此聲請對其
    為輔助宣告等語。   
三、經查，聲請人上開主張，業據其提出親屬系統表、身分證正
    反面影本、中華民國身心障礙證明影本、衛生福利部屏東醫
    院診斷證明書、屏東縣政府警察局屏東分局歸來派出所受處
    理案件證明單等件為證，並經本院前往屏安醫院，於鑑定人
    黃文翔醫師前訊問相對人工作經歷、病況等問題，其能言語
    對答，再相對人於111年9月26日經鑑定人黃文翔醫師進行精
    神鑑定會談，其鑑定結果認：個案各項功能明顯退化，簡單
    的食、衣、衛生、交通等生活內容可以自理，但因罹患有慢
    性思覺失調症合併邊緣性智商，使個案之現實判斷能力長期
    受精神症狀與邊緣性智能的影響而明顯受損，過去處理財務
    十分輕率，易遭詐騙，因此可判斷個案已因罹患慢性思覺失
    調症合併邊緣性智商而導致個人之認知功能受損，為意思表
    示或受意思表示或辨識其意思表示效果之能力也因而明顯受
    損，無法完全獨力處理個人事務與從事個人財務處理，建議
    個案已達輔助宣告之標準等語，有訊問筆錄及屏安醫療社團
    法人屏安醫院111年9月27日屏安管理字第1110003039號函所
    附精神鑑定報告書、臨床心理衡鑑照會及報告單等件在卷可
    憑。本院審酌上開勘驗結果及醫師所為之鑑定意見，足認相
    對人並非不能辨識其意思表示之效果，未達應受監護宣告之
    程度，惟其辨識能力既有不足，即有受輔助之必要，爰依聲
    請為輔助之宣告。
四、次查，聲請人為相對人之父，為相對人之最近親屬，負責處
    理相對人生活及養護事宜，其有意願擔任輔助人，是由聲請
    人擔任相對人之輔助人，應能符合受輔助宣告人之最佳利益
    ，爰選定聲請人為輔助人。末按法院為輔助宣告時，受輔助
    宣告之人對其財產仍具處分權能，輔助人僅於民法第15條之
    2第1項等事件對於受輔助宣告人之行為具有同意與否之權限
    ，從而本件輔助人無須開具財產清冊陳報法院，自亦無指定
    會同開具財產清冊之人，附此敘明。
五、依家事事件法第177條第2項準用第164條第2項，裁定如主文
    。
中　　華　　民　　國　　111 　年　　10　　月　　12　　日
　　　　　　　　　　　家事法庭  法　官　廖文忠
以上正本係照原本作成。
如不服本裁定，應於送達後10日內向本院提出抗告狀，並繳納抗
告費新臺幣1,000元。
中　　華　　民　　國　　111 　年　　10　　月　　12　　日
                                書記官　黃佳惠